臺北高等行政法院裁定　　　　　　　　　　　　　　　九十一年度訴字第五九九號
　　原　　　告　甲○○
右當事人間因居留事件，原告不服內政部中華民國九十年十二月十日台（九十）內訴
字第九０六六二四七號訴願決定，提起行政訴訟，本院裁定如左：
    主　文
原告之訴駁回。
訴訟費用由原告負擔。
    理　由
一、按「訴願應具訴願書，載明左列事項，由訴願人或代理人簽名或蓋章：一、訴願
    人之姓名、出生年月日、住、居所．．．．．」、「訴願事件有左列各款情形之
    一者，應為不受理之決定：一、訴願書不合法定程式不能補正或經通知補正逾期
    不補正者。．．．．．」訴願法第五十六條第一項及第七十七條第一款分別定有
    明文。次按「原告之訴，有左列各款情形之一者，行政法院應以裁定駁回之。但
    其情形可以補正者，審判長應定期間先命補正：．．．．十、起訴不合程式或不
    備其他要件者。」行政訴訟法第一百零七條第一項第十款亦定有明文。
二、本件原告因居留事件，不服內政部警政署入出境管理局九十年三月一日（九十）
    境居芳字第三一三七二號不予許可處分書之處分，於九十年三月二十七日經由內
    政部警政署入出境管理局向內政部提起訴願，惟其訴願書未經原告簽名或蓋章，
    經內政院於九十年四月二十五日以台（九十）內訴字第九００三八五六號函請原
    告於文到二十日內補正，該函因郵局送達人員於九十年九月二十日未會晤原告本
    人亦無受領文書之同居人或受僱人，而將該文書寄存於送達地附近之蘆洲中原路
    郵局，並作送達通知書黏貼於應受送達人住居所門首，及置於該送達處所信箱，
    以為送達（訴願法第四十七條第三項準用行政訴訟法第七十三條第二項參照），
    此有訴願文書郵務送達證書附訴願卷可稽，並為原告所不爭執，原告逾期迄未補
    正，揆諸首揭規定，自屬程式不合，內政部九十年十二月十日台（九十）內訴字
    第九０六六二四七號訴願決定從程序上決定訴願不受理，核無違誤，原告既未經
    合法之訴願程序，遽行提起行政訴訟，難謂合法，應予駁回。
三、本件雖應以原處分機關內政部警政署入出境管理局為被告，始為適法，原告卻誤
　　列訴願機關內政部為被告，但因其起訴已有前述不合法之處而應駁回，本院即無
　　命其補正之必要，併此明。
四、依行政訴訟法第一百零七條第一項第十款、第一百零四條、民事訴訟法第九十五
    條、第七十八條，裁定如主文。
中　　華　　民　　國　　九十一　　　年　　　十　　　　月　　　三十　　　日
                                  臺北高等行政法院  第三庭
                                            審判長  法  官　姜素娥
      　　　　　　　　　　　　　　　　　　　　      法　官　陳國成
      　　　　　　　　　　　　　　　　　　　　      法　官　林文舟
右為正本係照原本作成。
如不服本裁定，應於送達後十日內向本院提出抗告狀（須按他造人數附繕本）。
中　　華　　民　　國　　九十一　　　年　　　十　　　　月　　　三十　　　日
                                                    書記官  余淑芬
